【裁判字號】    97,訴,1344
【裁判日期】    971119
【裁判案由】    違反毒品危害防制條例
【裁判全文】
臺灣屏東地方法院刑事判決              97年度訴字第1344號
公  訴  人  臺灣屏東地方法院檢察署檢察官
被      告  甲○○
                    （現因另案於屏東監獄竹田分監執行中）
上列被告因違反毒品危害防制條例案件，經檢察官提起公訴（97
年度毒偵字第1603號），嗣被告於本院準備程序進行中先就被訴
事實為有罪之陳述，本院告知被告簡式審判程序之旨，並聽取當
事人之意見後，裁定改由受命法官獨任依簡式審判程序審理，本
院判決如下：
    主  文
甲○○施用第一級毒品，處有期徒刑捌月。
    事  實
一、甲○○前於民國95年間，因施用毒品案件，經本院裁定觀察
    勒戒，因認無繼續施用毒品傾向，於95年9 月22日執行完畢
    釋放。詎仍未戒除吸食毒品之惡習，復基於施用第一級毒品
    海洛因之犯意，於97年6 月27日上午10時30分許，在屏東縣
    新園鄉仙吉村家樂福超商旁廁所，以注射針筒摻水注射之方
    式，施用第一級毒品海洛因1 次。嗣於97年6 月27日12時20
    分許，在屏東縣新園鄉○○村○○路段，因另案竊盜為警查
    獲，並於屏東縣警察局東港分局興龍派出所承辦警員詢及有
    無繼續施用毒品時，主動承認有施用毒品，並願意接受法院
    裁判而自首。
二、案經屏東縣警察局東港分局報請臺灣屏東地方法院檢察署檢
    察官偵查起訴。
    理  由
壹、程序部份
一、按除被告所犯為死刑、無期徒刑、最輕本刑為3 年以上有期
    徒刑之罪或高等法院管轄第一審案件者外，於法院行準備程
    序進行中，被告先就被訴事實為有罪之陳述時，審判長得告
    知被告簡式審判程序之旨，並聽取當事人、代理人、辯護人
    及輔佐人之意見後，裁定進行簡式審判程序；且受命法官行
    準備程序，與法院或審判長有同一之權限；又簡式審判程序
    之證據調查，不受刑事訴訟法第159 條第1 項、第161 條之
    2 、第161 條之3 、第163 條之1 及第164 條至第170 條規
    定之限制，刑事訴訟法第273 條之1 第1 項、第279 條第2
    項前段、第273 條之2 分別定有明文。被告所為係犯死刑、
    無期徒刑、最輕本刑為3 年以上有期徒刑以外之罪，其於準
    備程序中就被訴事實為有罪之陳述，經受命法官告知簡式審
    判程序之旨，並聽取公訴人、被告之意見後，本院合議庭認
    為適宜由受命法官獨任進行簡式審判程序，依刑事訴訟法第
    273 條之1 第1 項規定，裁定由受命法官獨任進行簡式審判
    程序，合先敘明。
貳、實體部分
一、訊據被告甲○○對於上揭犯罪事實均坦承不諱，復查：
（一）經警於查獲被告當日所採之尿液送驗結果，係呈嗎啡陽性
      反應，此有屏東縣警察局東港分局辦理煙毒、麻藥案尿液
      送驗受檢人真實姓名代號對照表、台灣檢驗科技股份有限
      公司94年8 月12日編號KＺ000000000000號濫用藥物尿液檢
      驗報告各1 份在卷可稽。
（二）再查被告甲○○前於95年間，因施用毒品案件，經本院裁
      定觀察勒戒，因認無繼續施用毒品傾向，於95年9 月22日
      執行完畢釋放之事實，有臺灣高等法院被告全國前案紀錄
      表1 份在卷可按。是被告於觀察勒戒釋放後5 年內再犯施
      用毒品之罪甚明。
（三）綜上所述，被告前曾犯施用毒品，且於觀察、勒戒執行完
      畢釋放後，5 年內再犯本件施用毒品，事證應屬明確，其
      犯行應堪認定。
二、查海洛因屬毒品危害防制條例第2 條第2 項第1 款所規定之
    第一級毒品，核被告所為，係犯毒品危害防制條例第10條第
    1 項施用第一級毒品罪。被告持有毒品，復進而施用，其持
    有毒品之低度行為，為施用毒品之高度行為所吸收，不另論
    罪。又上開施用毒品犯行，係被告於警方偵訊另案竊盜時詢
    及有無施用毒品，主動承認供出（見警卷第3 至5 頁97年6
    月27日15時45分許警詢筆錄），並有卷附之偵查報告書、職
    務報告書各1 份可稽，是被告上開施用毒品犯行後，在未有
    偵查犯罪職權之機關或公務員尚未確定被告係犯罪行為人前
    ，即向承辦警員坦承犯行並接受裁判，已合於自首之要件，
    爰依刑法第62條前段規定減輕刑責。爰審酌被告施用毒品，
    不僅足以戕害其個人身心，且極易滋生其他犯罪，惡化治安
    甚重，嚴重損及公益，且被告前經觀察勒戒之處遇助其戒除
    毒品，竟再為本件施用毒品犯行，顯見其不思悔改，自制力
    亦顯不佳；惟於犯後即能坦承犯行，而其施用毒品行為於本
    質上係屬自我戕害行為，反社會性之程度應屬較低，以及先
    前僅有一次因施用毒品經法院判刑之紀錄等一切情狀，酌情
    量處如主文所示之刑，以資懲儆。
據上論斷，應依刑事訴訟法第273 條之1 第1 項、第299 條第1
項前段，毒品危害防制條例第10條第1 項，刑法第11條前段、第
62條前段，判決如主文。
本件經檢察官陳鼎文到庭執行職務。
中    華    民    國    97    年    11    月    19    日
                  刑事第一庭    法  官  羅培毓
以上正本證明與原本無異。
如不服本判決應於收受本判決送達後十日內向本院提出上訴書狀
，其未敘述上訴理由者，並得於提起上訴後十日內向本院補提理
由書狀（均須按他造當事人之人數附繕本）「切勿逕送上級法院
」
中    華    民    國    97    年    11    月    19    日
                               書記官  呂坤宗
附錄本判決論罪科刑法條：
毒品危害防制條例第10條第1項
施用第一級毒品者，處六月以上五年以下有期徒刑。


司法院資訊處製作；財團法人民間司法改革基金會備份。
